臺灣基隆地方法院基隆簡易庭民事判決
110年度基勞簡字第17號
原      告  中國信託商業銀行股份有限公司


法定代理人  利明献  



訴訟代理人  吳子賢  

            戴振文  
被      告  大桌有限公司

法定代理人  張志宇  
上列當事人間給付扣押款事件，本院於民國111年1月19日言詞辯
論終結，判決如下：
    主  文
被告應給付原告新臺幣壹拾玖萬捌仟肆佰柒拾壹元，及自民國一
一○年九月二十五日起至清償日止，按週年利率百分之五計算之
利息。
原告其餘之訴駁回。
訴訟費用由被告負擔百分之八十一，餘由原告負擔。
本判決原告勝訴部分得假執行。
    事實及理由
一、程序部分：
  ㈠按訴狀送達後，原告不得將原訴變更或追加他訴，但請求之
    基礎事實同一、擴張或減縮應受判決事項之聲明者，不在此
    限，民事訴訟法第255條第1項第2款、第3款定有明文。查原
    告起訴時，原訴之聲明第1項請求：被告應自收受本院109年
    度司執助字第208號移轉命令之翌日起，於訴外人鄭雅婷受
    雇被告期間，在債權金額新臺幣（下同）183,885元及其中1
    78,868元自民國108年10月8日起至清償日止按週年利率15%
    計算之利息暨督促程序費用500元及執行費1,475元之範圍內
    ，按月將訴外人鄭雅婷應支領各項薪資債權（含薪津、獎金
    、津貼、補助費……等在內）之¹／₃給付原告。嗣於110年11月
    8日具狀（本院收狀日期為同年月9日）變更上開部分為：被
    告應給付原告305,333元及自起訴狀繕本送達翌日起至清償
    日止，按週年利率5%計算之利息。嗣又具狀將上開部分再變
    更聲明，將請求給付之金額減縮至244,592元。就前揭首次
    變更部分，核屬請求之基礎同一，就後續變更部分核屬減縮
    應受判決事項之聲明，揆諸前揭說明，均應予准許。
  ㈡被告經合法通知，未於言詞辯論期日到場，核無民事訴訟法
    第386條各款所列情形，爰依民事訴訟法第436條第2項、第3
    85條第1項前段規定，准原告聲請，由其一造辯論而為判決
    。
二、原告起訴主張：訴外人鄭雅婷前因積欠原告183,885元，經
    臺灣士林地方法院核發108年度司促字第15062號支付命令確
    定在案，嗣後換發該院110年度司執字第21406號債權憑證；
    原告執上開支付命令暨其確定證明書為執行名義，向本院聲
    請強制執行（本院109年度司執助字第208號清償債務強制執
    行事件），經本院核發執行命令，命被告在債權金額183,88
    5元及其中178,868元自108年10月8日起至清償日止按週年利
    率15%計算之利息暨督促程序費用500元及執行費1,475元之
    範圍內，將訴外人鄭雅婷每月薪資債權¹／₃移轉交予原告收
    取，並已確定在案。惟被告竟未依上揭執行命令扣取訴外人
    鄭雅婷薪資，被告經原告存證信函催告亦不予理會。又因訴
    外人鄭雅婷仍任職被告，是被告每月原應給付薪資其中之¹／
    ₃即15,221元，故依移轉命令之法律關係，提起本訴，並聲
    明被告應給付原告244,592元及自起訴狀繕本送達翌日起至
    清償日止，按週年利率5%計算之利息
三、被告經本院合法通知，未於言詞辯論期日到場，亦未提出書
    狀為任何聲明及陳述。
四、本院之判斷：
　㈠按當事人對於他造主張之事實，於言詞辯論時不爭執者，視
    同自認。但因他項陳述可認為爭執者，不在此限。當事人對
    於他造主張之事實，已於相當時期受合法之通知，而於言詞
    辯論期日不到場，亦未提出準備書狀爭執者，準用第1項之
    規定，為民事訴訟法第280條第1項、第3項前段所明文。
　㈡原告主張訴外人鄭雅婷前因積欠原告183,885元，經臺灣士林
    地方法院核發108年度司促字第15062號支付命令確定在案，
    嗣後換發該院110年度司執字第21406號債權憑證；原告執上
    開支付命令暨其確定證明書為執行名義，向本院聲請強制執
    行（本院109年度司執助字第208號清償債務強制執行事件）
    ，經本院於109年3月27日核發基院麗109司執助儉字第208號
    執行命令，命被告在債權金額183,885元及其中178,868元自
    108年10月8日起至清償日止按週年利率15%計算之利息暨督
    促程序費用500元及執行費1,475元之範圍內，將訴外人鄭雅
    婷每月薪資債權¹／₃移轉交予原告收取，並已確定在案等各
    節，業據提出上開債權憑證、前揭執行命令、台北體育場郵
    局110年5月6日存證信函第5號、經濟部商業司商工登記公示
    資料查詢服務、訴外人鄭雅婷戶籍謄本等件影本、債權計算
    書為證，並經本院依職權調取本院109年度司執助字第208號
    、臺灣士林地方法院108年度司促字第15062號、同院110年
    度司執字第21406號卷核閱無訛，並有訴外人鄭雅婷之勞保
    與就保投保資料、訴外人鄭雅婷109年度稅務電子閘門財產
    所得調件明細表存卷可按，被告對於原告主張之事實，業已
    於相當時期受合法之通知，然未於言詞辯論期日到場爭執，
    亦未提出書狀作何聲明或陳述，揆諸前揭法文所示，堪認被
    告已自認原告之主張為真實。是此部分事實並無可疑，乃可
    認定。至訴外人鄭雅婷住所地在臺北市北投區，亦有原告提
    出之訴外人鄭雅婷戶籍謄本存卷可查，同可認定。
　㈢按「執行法院所發之收取命令與移轉命令不同。前者債權人
    僅取得以自己名義向第三人收取金錢債權之收取權，債務人
    僅喪失其收取權，而未喪失其債權。後者債務人對於第三人
    之金錢債權已移轉於債權人，債務人即喪失其債權。」（最
    高法院63年度台上字第1966號判例要旨參照），是若執行法
    院已向第三人發移轉命令時，債務人對第三人之債權已移轉
    於債權人，債權人即得依該已發生效力之移轉命令，於第三
    人不依該移轉命令對債權人給付時，直接起訴請求第三人給
    付。本件被告既已收受本院109年3月3日基院麗109司執助儉
    字第208號執行命令，及上揭同年月27日執行命令（送達證
    書均可參本院109年度司執助字第208號卷），又未曾於法定
    期間內提出異議，復未於本件訴訟程序中為任何爭執，則上
    開執行命令於送達被告後，薪資債權即依法移轉予原告所有
    ，同可認定。
　㈣又107年6月13日經總統公布施行之強制執行法第122條第1項
    至第3項規定「債務人依法領取之社會福利津貼、社會救助
    或補助，不得為強制執行。債務人依法領取之社會保險給付
    或其對於第三人之債權，係維持債務人及其共同生活之親屬
    生活所必需者，不得為強制執行。債務人生活所必需，以最
    近一年衛生福利部或直轄市政府所公告當地區每人每月最低
    生活費1.2倍計算其數額，並應斟酌債務人之其他財產」，
    準此，本件扣押命令之扣押債權數額為，經扣繳所得稅款、
    全民健康保險費、或勞工保險保險費等三人因履行公法上義
    務依法應從薪資債權扣減之項目，實領金額超過臺北市每月
    最低生活費1.2倍（即109年20,406元、110年21,202元，元
    以下四捨五入，以下均同）之範圍內。惟查：
　⒈訴外人鄭雅婷於109年全年度自被告受領薪資總額為110,000
    元，有上揭訴外人鄭雅婷109年度稅務電子閘門財產所得調
    件明細表在卷可稽，核其每月所得僅9,167元（計算式：110
    ,000元12月＝9,167元／月），遠低於上開每月最低生活費1.
    2倍之標準，應非屬扣押債權之範圍；是原告所請求被告就
    訴外人鄭雅婷在109年度之薪資債權部分，即難認有理由。
　⒉至訴外人鄭雅婷於被告任職自110年度起之薪資部分，依訴外
    人鄭雅婷上揭勞保投保資料可知其每月投保薪資為45,800元
    ，其¹／₃則為15,267元（計算式45,800元¹／₃＝15,267元）；
    且就110年全年度及111年1月份（共13個月）被告給付訴外
    人之薪資亦遠高於上開每月最低生活費1.2倍，是原告就此
    部分請求被告給付198,471元（計算式：15,267元／月13月＝
    198,471元）則屬有理由，應予准許。
　㈤綜上，原告依據移轉命令之法律關係，請求被告給付如主文
    第1項所示，為有理由，應予准許；逾此部分，則無理由，
    應予駁回。至本判決所命給付之金額既未逾50萬元，依民事
    訴訟法第389條第1項第5款規定，自應依職權宣告假執行，
    一併敘明。
五、本件事證已臻明確，兩造其餘攻擊防禦方法及所舉證據，經
    審酌認與判決結果不生影響，爰不逐一論列，併此敘明。
據上論結，本件原告之訴一部為有理由，一部為無理由，依民事
訴訟法第436條第2項、第79條、第389條第1項第5款，判決如主
文。　　
中　　華　　民　　國　　111 　年　　1 　　月　　26　　日
                  勞動法庭法　官　李謀榮　　　　　
以上正本係照原本作成。
如對本判決上訴，須於判決送達後20日內向本院提出上訴狀。如
委任律師提起上訴者，應一併繳納上訴審裁判費。
中　　華　　民　　國　　111 　年　　1 　　月　　26　　日
                          書記官　鄭又綾